臺灣新竹地方法院刑事宣示判決筆錄　　100年度審易字第722號
公　訴　人　臺灣新竹地方法院檢察署檢察官
被　　　告　黃錦椿
指定辯護人　本院公設辯護人周凱珍
上列被告因違反毒品危害防制條例案件，經檢察官提起公訴（
100年度毒偵字第511號、第1109號）後，聲請本院改依協商程序
而為判決，於中華民國100年9月30日下午4 時在本院刑事第十一
法庭宣示判決，出席職員如下：
　　　　　　　　　　　　　　　　　　　　　法　官　邱忠義
　　　　　　　　　　　　　　　　　　　　　書記官　劉依緹
　　　　　　　　　　　　　　　　　　　　　通　譯　邱立杰
法官起立朗讀判決主文、犯罪事實要旨、處罰條文及告以上訴限
制、期間並提出上訴狀之法院，且諭知記載其內容：
一、主  文：
    黃錦椿施用第二級毒品，累犯，處有期徒刑玖月。又施用第
    二級毒品，累犯，處有期徒刑玖月。應執行有期徒刑壹年
    月。
二、犯罪事實要旨：
（一）黃錦椿前於民國95年間，因違反毒品危害防制條例案件，
      經臺灣桃園地方法院以96年度壢簡字第1236號判決判處有
      期徒刑4 月確定，嗣經該院以96年度聲減字第9666號裁定
      減為有期徒刑2 月確定，於96年12月11日易科罰金執行完
      畢。
（二）黃錦椿前於85年間，因施用第一級毒品案件，經本院以
      85年度訴字第435 號判決判處有期徒刑3 年2 月，嗣經臺
      灣高等法院依職權裁定送觀察、勒戒，因認無繼續施用毒
      品傾向，而以87年度上訴字第1724號判決撤銷原判決，另
      為免刑判決確定；另於89年間，因施用第二級毒品案件
      ，經本院以89年度毒聲字第2960號裁定送觀察勒戒，因認
      有繼續施用毒品傾向，再經本院以90年度毒聲字第816 號
      裁定令入戒治處所施以強制戒治，並經本院竹東簡易庭以
      90年度竹東簡字第71號判決判處有期徒刑6 月確定，嗣因
      戒治成效經評定為合格，再經本院以90年度毒聲字第1605
      號裁定停止戒治，所餘戒治期間付保護管束，惟其於保護
      管束期間，又因施用第二級毒品案件，違反保護管束情節
      重大，經本院以91年度毒聲字第64號裁定撤銷停止戒治，
      令入戒治處所施以強制戒治，於91年11月22日執行強制戒
      治完畢，並經本院以91年度易字第637 號判決判處有期徒
      刑7 月確定；又於95年6 月間，因施用第二級毒品案件
      ，經本院新竹簡易庭以96年度竹簡字第287 號判決判處有
      期徒刑6 月確定；復於95年11月間，因施用第二級毒品
      案件，經臺灣桃園地方法院中壢簡易庭以96年度壢簡字第
      1236號判決判處有期徒刑4 月確定，嗣經該院以96年度聲
      減字第9666號裁定減刑為有期徒刑2 月確定；另於96年
      9 月間，因施用第二級毒品案件，經本院竹北簡易庭以96
      年度竹北簡字第387 號判決判處有期徒刑6 月確定；又
      於96年12月間，因施用第二級毒品案件，經本院新竹簡易
      庭以97年度竹簡字第938 號判決判處有期徒刑6 月，並於
      上訴本院後撤回上訴而確定：另於97年3 月間，因施用
      第二級毒品案件，經本院以97年度易字第338 號判決判處
      應執行有期徒刑7 月，並於上訴臺灣高等法院後撤回上訴
      而確定；又於97年3 月間，因施用第二級毒品案件，經
      本院以97年度易字第830 號判決判處有期徒刑8 月確定。
（三）詎黃錦椿仍不知悔改，於前開強制戒治處分執行完畢釋放
      後，「5 年內再犯」施用毒品案件，並經法院判處罪刑確
      定後，復基於施用第二級毒品甲基安非他命之犯意，分別
      為下列犯行：
    1.於100年2月4日晚上5、6 時許，在新竹縣芎林鄉○○村○
      ○路84巷15號住處，以將第二級毒品甲基安非他命置於玻
      璃球內，再以火燒烤，吸其煙霧之方式，施用第二級毒品
      甲基安非他命1次。嗣於100年2月5日凌晨3 時45分許，為
      警在新竹縣新豐鄉○○路與大同路地下道口查獲，經警採
      集其尿液送驗，結果呈安非他命、甲基安非他命陽性反應
      ，始悉上情。
    2.復於100年4月10日晚上9 時許，在新竹縣芎林鄉○○村○
      ○路84巷15號住處，以將第二級毒品甲基安非他命置於玻
      璃球內，再以火燒烤，吸其煙霧之方式，施用第二級毒品
      甲基安非他命1次。嗣因另案遭通緝，為警於100年4 月12
      日查獲，並經警採集其尿液送驗，結果呈安非他命、甲基
      安非他命陽性反應，始悉上情。
（四）案經新竹縣政府警察局竹北、橫山分局報告臺灣新竹地方
      法院檢察署檢察官偵查起訴。
三、處罰條文：
    毒品危害防制條例第10條第2 項，刑法第11條前段、第47條
    第1 項、第51條第5款。
四、協商判決除有刑事訴訟法第455 條之4 第1 項第1 款於本訊
    問程序終結前，被告撤銷協商合意或檢察官撤回協商聲請者
    ；第2 款被告協商之意思非出於自由意志者；第4 款被告所
    犯之罪非第455 條之2 第1 項所定得以協商判決者；第6 款
    被告有其他較重之裁判上一罪之犯罪事實者；第7 款法院認
    應諭知免刑或免訴、不受理者情形之一，及違反同條第2 項
    「法院應於協商合意範圍內為判決；法院為協商判決所科之
    刑，以宣告緩刑或2 年以下有期徒刑、拘役或罰金為限」之
    規定者外，檢察官與被告均不得上訴。
五、如有前項得上訴之情形，得自收受宣示判決筆錄送達之日起
    10日內，向本院提出上訴書狀，上訴於第二審法院。
中    華    民    國   100    年    9     月    30    日
                  刑事第九庭書  記  官    劉依緹
                            法      官    邱忠義
以上筆錄正本係照原本作成。
中    華    民    國   100    年    9     月    30    日
                            書  記  官    劉依緹
附錄本案處罰實體法條全文：
毒品危害防制條例第10條第2 項：
施用第二級毒品者，處3 年以下有期徒刑。